ACORDAO-COMPLETO-2371698

ACÓRDÃO DE RELAÇÃO

ACÓRDÃO DE RELAÇÃO 8964/2019 ATA 32/2019 - PRIMEIRA CÂMARA

Acórdão 8964/2019-TCU-Primeira Câmara
Os Ministros do Tribunal de Contas da União, reunidos em Sessão de Primeira Câmara, ACORDAM, por unanimidade, com fundamento nos arts. 1º, inciso I, 16, inciso II, e 18 da Lei 8.443/92, c/c os arts. 1º, inciso I, e 143, inciso I, alínea "a", do Regimento Interno, em julgar as contas de Anália Keila Rodrigues Ribeiro (XXX.417.104-XX) , regulares com ressalva, dando-lhe quitação, e, com fulcro nos arts. 1º,  inciso I, 16, inciso I, e 17 da Lei 8.443/92, c/c os arts. 1º, inciso I, e 143, inciso I, alínea "a", do Regimento Interno, em julgar regulares as contas dos demais responsáveis arrolados no subitem 1.2. abaixo, dando-lhes quitação plena, adotando-se as seguintes medidas e determinação sugeridos nos pareceres emitidos nos autos.
1. Processo TC-Processo 027.562/2018-2 (PRESTAÇÃO DE CONTAS - Exercício: 2017) 
	1.1. Responsável: Anália Keila Rodrigues Ribeiro (XXX.417.104-XX) ;
	1.2. Demais Responsáveis: Adalberto de Souza Arruda (XXX.477.354-XX) ; Aglae Cristtinne da Silva de Gouveia (XXX.398.744-XX) ; Alane Karine Dantas Pereira (XXX.913.514-XX) ; Amanda Drisany Silva (XXX.160.764-XX) ; Ana Patrícia Siqueira Tavares Falcão (XXX.664.834-XX) ; Anderson Clayton Oliveira Silva (XXX.394.844-XX) ; Anderson Franca Ferreira (XXX.416.044-XX) ; Andre Menezes da Silva (XXX.481.624-XX) ; Andrea Dacal Pecanha do Nascimento (XXX.879.538-XX) ; Andrea Martins de Lima Antao (XXX.862.134-XX) ; Andreia Matos Brito Pereira (XXX.760.513-XX) ; Anicelia Ferreira da Silva (XXX.469.204-XX) ; Anizabele da Silva Santos (XXX.235.504-XX) ; Antonio Marcos Figueiredo Soares (XXX.626.074-XX) ; Assis Leao da Silva (XXX.566.224-XX) ; Aurino Cesar Santiago de Souza (XXX.057.084-XX) ; Caetano Claudio Pereira Junior (XXX.623.684-XX) ; Carla Abigail Araujo (XXX.802.234-XX) ; Carlos Antonio Ribeiro Ramalho Junior (XXX.367.414-XX) ; Carlos Henrique Valério Praeiro (XXX.925.164-XX) ; Claudio Cristiano Rodrigues da Costa (XXX.500.604-XX) ; Cleilton Pereira da Silva (XXX.065.044-XX) ; Cláudia Aparecida Leite Orvain (XXX.466.628-XX) ; Daniel Costa Assunção (XXX.365.184-XX) ; Davi Jose de Lira (XXX.359.074-XX) ; David Gustavo da Silva (XXX.314.674-XX) ; Diego Fernandes da Silva Santos (XXX.369.234-XX) ; Diego Henrique Paixão de Oliveira (XXX.035.244-XX) ; Diniz Ramos de Lima Junior (XXX.948.924-XX) ; Edeildo de Araujo Silva Filho (XXX.259.514-XX) ; Ederio Luiz do Amaral Silva (XXX.407.914-XX) ; Edlamar Oliveira dos Santos (XXX.388.052-XX) ; Ednaldo Manoel da Silva (XXX.017.314-XX) ; Elaine Cristina da Rocha Silva (XXX.847.544-XX) ; Emely Albuquerque de Souza (XXX.537.674-XX) ; Emilio Vieira de Sousa (XXX.171.114-XX) ; Eraldo Alves da Silva (XXX.579.004-XX) ; Estefano Juan Nunes da Silva (XXX.196.844-XX) ; Estevao Vicente dos Santos Silva (XXX.825.214-XX) ; Eudes Vieira da Silva (XXX.951.484-XX) ; Ezenildo Emanuel de Lima (XXX.525.234-XX) ; Fernanda Michelle Pereira Girao (XXX.944.374-XX) ; Fernando Jose Ivo da Silva (XXX.212.074-XX) ; Flavio de Sa Cavalcanti de Albuquerque Neto (XXX.653.874-XX) ; Francisco Angelo da Silva Neto (XXX.494.574-XX) ; Francisco das Chagas Lino Lopes (XXX.780.021-XX) ; Frederico Duarte de Menezes (XXX.617.014-XX) ; George Alberto Gaudêncio de Melo (XXX.011.094-XX) ; Germano Jose Gomes Leite (XXX.410.714-XX) ; Glauco Reinaldo Ferreira de Oliveira (XXX.250.674-XX) ; Guilherme Barros Correa de Amorim (XXX.713.324-XX) ; Hilquias Kenneddy Lima de Assis (XXX.108.784-XX) ; Hudson Paulo da Silva (XXX.760.264-XX) ; Iran José Oliveira da Silva (XXX.161.174-XX) ; Jadson de Arruda Almeida (XXX.237.664-XX) ; Jane Palmeira Nobrega Cavalcanti (XXX.334.144-XX) ; Janine Magaly Arruda Tavares (XXX.368.034-XX) ; Jobson Tenorio do Nascimento (XXX.568.584-XX) ; Jose Aldecio Aragao (XXX.695.338-XX) ; Jose Carlos Almeida Patricio Junior (XXX.571.504-XX) ; Jose Carlos Pacheco dos Santos (XXX.590.594-XX) ; Jose Ferreira da Silva Neto (XXX.295.634-XX) ; Jose Genival da Silva (XXX.012.194-XX) ; Jose Leandro Candido (XXX.611.314-XX) ; Jose Mario de Mendonca Lemos (XXX.708.424-XX) ; Jose Roberto Amaral Nascimento (XXX.539.434-XX) ; Jose Willams Nogueira da Costa (XXX.437.953-XX) ; Jose de Arimatea Rocha (XXX.166.584-XX) ; José Carlos de Sá Júnior (XXX.456.244-XX) ; Juliana Souza de Andrade (XXX.750.794-XX) ; Klayton Angelo Azevedo Lucena (XXX.791.134-XX) ; Laura Fabiana da Silva (XXX.611.554-XX) ; Leonardo Pereira Duarte (XXX.172.894-XX) ; Lialda Bezerra Cavalcanti (XXX.701.704-XX) ; Lucas Francisco de Albuquerque Junior (XXX.952.014-XX) ; Luciana Padilha Cardoso (XXX.056.514-XX) ; Luciana dos Santos Tavares (XXX.172.744-XX) ; Luiz Carlos Balbino Aguiar (XXX.038.434-XX) ; Maciel Alves Tavares (XXX.341.444-XX) ; Manuela Maria da Silva (XXX.044.644-XX) ; Marcia Girlene e Silva (XXX.228.324-XX) ; Marcos Antonio Germano do Nascimento (XXX.812.784-XX) ; Marcos Antonio Pessoa Leite (XXX.374.554-XX) ; Marcos Rogério da Costa Franca (XXX.422.804-XX) ; Maria Carolina Bello Cavalcanti da Silva (XXX.203.974-XX) ; Maria Helena Ramos Rodrigues (XXX.240.884-XX) ; Maria Isailma Barros Pereira (XXX.707.804-XX) ; Maria Jose dos Santos Costa Lima (XXX.592.104-XX) ; Maria Richely Barbosa de Moura (XXX.972.054-XX) ; Maria de Fatima Neves Cabral (XXX.512.164-XX) ; Maria do Perpetuo Socorro Cavalcante Fernandes (XXX.592.094-XX) ; Maristhela de Fatima Araujo de Oliveira (XXX.072.744-XX) ; Marivaldo Rodrigues Rosas (XXX.305.974-XX) ; Marlon Pericles da Silva Assis (XXX.389.384-XX) ; Mauro de Souza Leao Franca (XXX.426.384-XX) ; Mayk Charles Silva Caldas (XXX.052.154-XX) ; Márcio Vilar França Lima (XXX.585.334-XX) ; Mário Antônio Alves Monteiro (XXX.373.884-XX) ; Nivaldo Damasceno do Nascimento (XXX.163.364-XX) ; Ozias Elias Ferreira (XXX.250.734-XX) ; Patricia Maria de Oliveira Andrade Araujo (XXX.477.284-XX) ; Pedro Henrique da Silva (XXX.944.264-XX) ; Plinio Guimarães de Sousa (XXX.675.554-XX) ; Rafaela Dias de Melo (XXX.593.924-XX) ; Rafaella Cristine da Silva Albuquerque (XXX.930.284-XX) ; Raphaela Banks de Siqueira (XXX.901.464-XX) ; Raquel de Oliveira Santos Lira (XXX.164.454-XX) ; Renaldo Fernandes Sales da Silva Araujo (XXX.225.974-XX) ; Rinaldo Farias de Vasconcelos (XXX.122.394-XX) ; Romero Araujo de Medeiros (XXX.459.984-XX) ; Romero Portella Raposo Filho (XXX.496.354-XX) ; Romildo Albuquerque dos Santos Junior (XXX.373.464-XX) ; Rosana Maria Teles Gomes (XXX.605.314-XX) ; Rozendo Amaro de Franca Neto (XXX.005.224-XX) ; Sandra Ferreira da Silva Luppi (XXX.920.368-XX) ; Sylwerton Miguel Laurindo dos Santos (XXX.072.964-XX) ; Valdemir Mariano (XXX.503.414-XX) ; Vera Lúcia Amorim Jatobá (XXX.007.884-XX) ; Veronica Cristina Gomes do Rego (XXX.600.374-XX) ; Veronica Maria Rodrigues da Silva (XXX.319.624-XX) ; Viviane Lucy Santos de Souza (XXX.524.494-XX) ; Wagner Felipe Galindo Valentim (XXX.639.364-XX) ; Wanessa Karolline Cavalcante Melo (XXX.081.414-XX) ; Weydson Roberto de Souza (XXX.580.984-XX) ; Wilson Vicente de Lima (XXX.916.864-XX) ; Xistofanes Pessoa de Luna (XXX.335.264-XX) ; Ênio Camilo de Lima (XXX.430.534-XX) 
	1.3. Órgão/Entidade: Instituto Federal de Educação, Ciência e Tecnologia de Pernambuco
	1.4. Relator: Ministro Walton Alencar Rodrigues
	1.5. Representante do Ministério Público: Procurador Sergio Ricardo Costa Caribé
	1.6. Unidade Técnica: Secretaria de Controle Externo da Educação (SecexEduc) .
	1.7. Representação legal: não há.
	1.8. Medidas: 
1.8.1. dar ciência ao Instituto Federal de Educação, Ciência e Tecnologia de Pernambuco (IFPE) sobre as seguintes impropriedades/falhas, para que sejam adotadas medidas internas com vistas à prevenção de ocorrência de outras semelhantes: 
1.8.1.1.  a ausência de estudos específicos que estabeleçam quais setores/departamentos se enquadram nos critérios de horário de trabalho flexibilizado, bem como a autorização para flexibilização de jornada de horário de servidores, sem que sejam obedecidos todos os requisitos para concessão do benefício, afrontam o disposto no art. 3º do Decreto 1.590/1995, alterado pelo Decreto 4.836/2003, e também vão de encontro ao disposto na Instrução Normativa 2/2018, do Ministério do Planejamento, Desenvolvimento e Gestão, e que, considerando a reincidência das falhas apontadas, as próximas contas poderão ser julgadas irregulares, assim como poderão ser aplicadas multas aos responsáveis;
1.8.1.2. a concessão de Retribuição por Titulação (RT) e por Reconhecimento de Saberes e Competências (RT por RSC) , sem identificação correta da titulação e sem justificativa da data do início dos efeitos financeiros do benefício concedido, afronta a Resolução CPRSC 001/2014 ; e 
1.8.1.3. a falta de infraestrutura física e tecnológica de polos de educação a distância; o não atendimento aos critérios normativos no que se refere ao cumprimento da carga horária e aos requisitos para o recebimento de bolsa; bem como a intempestividade no encaminhamento da prestação de contas dos Termos de Execução Descentralizada (TEDs) para avaliação pelas unidades concedentes, contrariam as normas orientadoras do sistema Universidade Aberta do Brasil e da Rede e-Tec; Portaria Capes 183/2016, alterada pela Portaria Capes 15/2017; Resolução/CD/FNDE 18/2010, alterada pela Resolução CD/FNDE 36/2009; Resolução CD/FNDE 4/2012; e Portaria Interministerial MP/MF/CGU 507/201;
1.8.2. encaminhar cópia desta deliberação à Coordenação de Aperfeiçoamento de Pessoal de Nível Superior (Capes) e ao Fundo Nacional de Desenvolvimento da Educação (FNDE) para que, ao examinar as prestações de contas dos Termos de Execução Descentralizada 5675 e 6542  leve em consideração e tome as providências cabíveis em relação à irregularidade no pagamento de despesas com serviço de motorista destinado à reitoria do IFPE no montante de R$ 399.931,65, com recursos dos Termos de Execução Descentralizada 6542 e 5675, no âmbito do Contrato 11/2016, firmado com a empresa SS Empreendimentos e Serviços Ltda. - CNPJ 03.159.145/0001-28, sem vínculo com o objeto pactuado na referida TED e incompatível com a finalidade da educação a distância; e
1.8.3. encaminhar cópia desta deliberação ao Instituto Federal de Educação, Ciência e Tecnologia de Pernambuco (IFPE) .
1.9. Determinar, com fulcro no art. 43, inciso I, da Lei 8.443/92 c/c art. 250, inciso II, do Regimento Interno do TCU, ao Instituto Federal de Educação, Ciência e Tecnologia de Pernambuco (IFPE) que faça constar, no próximo relatório de gestão a ser encaminhado a este Tribunal, as providências efetivamente adotadas pela entidade em relação às falhas objeto das ciências contidas no item 1.8.1. acima.

Primeira Câmara

Anália Keila Rodrigues Ribeiro (XXX.417.104-XX);

WALTON ALENCAR RODRIGUES

não há.

Procurador Sergio Ricardo Costa Caribé

PRESTAÇÃO DE CONTAS (PC)

Secretaria de Controle Externo da Educação (SecexEduc).